# 子公司注销时对母公司尚有欠款，母子公司如何处理？

提问人：yayu197777 时间：2021-11-05 14:33:05
请教陈版，子公司注销，子公司清算完毕，仍对母公司尚有欠款，母公司对子公司长投计入投资损失，母公司对子公司其他应收款全额计提坏账准备，子公司对无法偿还其他应付款计入“营业外收入”？合并时母子公司的“资产减值损失”和“营业外收入”抵消吗？还是应该如何处理？

回答人：chenyiwei
1 、子公司在清算关闭时，对无法或无需支付的欠款应列入清算损益。
2 、母公司个别报表层面，将原计提的坏账准备、长期股权投资减值准备等核销，原计提的准备与实际从子公司收回的款项之和，与长期股权投资、对子公司应收款账面余额之和之间的差额，应作为投资损失处理。
3 、母公司合并报表层面，将上述事项予以抵销处理。